【裁判字號】    99,易,381
【裁判日期】    991007
【裁判案由】    毒品危害防制條例
【裁判全文】
臺灣宜蘭地方法院刑事判決               99年度易字第381號
公  訴  人  臺灣宜蘭地方法院檢察署檢察官
被      告  甲○○
上列被告因毒品危害防制條例案件，經檢察官提起公訴（99年度
毒偵字第425號），嗣於本院準備程序進行中，被告先就被訴事
實為有罪之陳述，經裁定進行簡式審判程序，本院判決如下：
    主  文
甲○○犯施用第二級毒品罪，處有期徒刑玖月。
    犯罪事實及理由
一、犯罪事實：
    甲○○前因施用毒品案件，經送觀察、勒戒及強制戒治後，
    於民國89年10月3日停止戒治交付保護管束而釋放，並於90
    年5月16日保護管束期滿而執行強制戒治完畢，復於上開強
    制戒治執行完畢後五年內，因施用毒品案件，經本院以93年
    度訴字第322號判決判處有期徒刑一年四月確定（因與他罪
    併執行，尚未執畢，不構成累犯）。詎甲○○猶不知悔改，
    明知甲基安非他命為毒品危害防制條例第2條第2項第2款所
    規定之第二級毒品，不得擅自施用，竟仍基於施用第二級毒
    品甲基安非他命之犯意，於99年5月8日晚上6時許，在停於
    宜蘭縣羅東鎮○○路旁之車內，以將第二級毒品甲基安非他
    命放在玻璃吸食器內用火燒烤，再吸食其所生煙霧之方式，
    施用第二級毒品甲基安非他命（起訴書繕為安非他命）一次
    。嗣因甲○○另案遭通緝，而於99年5月9日凌晨1時30分許
    ，在宜蘭縣蘇澳鎮○○路101之2號前為警逮捕，經警採集其
    尿液送驗後，其尿液檢驗結果呈現安非他命、甲基安非他命
    陽性反應，始查知上情。案經宜蘭縣政府警察局蘇澳分局報
    請臺灣宜蘭地方法院檢察署檢察官偵查起訴，嗣於本院準備
    程序進行中，被告先就被訴事實為有罪之陳述，經裁定進行
    簡式審判程序。
二、證據：
（一）被告甲○○於檢察事務官詢問及本院審理時之自白。
（二）尿液採驗作業管制紀錄、慈濟大學濫用藥物檢驗中心檢驗
      總表各一件。
（三）全國施用毒品案件紀錄表、法務部全國檢察官線上查詢刑
      案人犯在監所最新資料報表、臺灣高等法院被告前案紀錄
      表各一件。
三、應適用之法條：
（一）刑事訴訟法第284條之1、第273條之1第1項，第299條第1
      項前段、第310條之2、第454條。
（二）毒品危害防制條例第10條第2項。
四、併此敘明：茲審酌被告之素行、智識程度；犯罪之動機、目
    的、手段；前已因施用毒品之犯行，經執行觀察勒戒及強制
    戒治完畢，仍不知悔改，復繼續沾染毒品惡習，其施用毒品
    行為對於自身及社會所造成之危害程度非輕；施用第二級毒
    品之犯罪態樣，暨其犯後態度等一切情狀，量處如主文所示
    之刑，以示警懲。至於檢察官雖認為「被告因施用毒品案件
    ，經鈞院以93年度訴字322號判處應執行有期徒刑一年四月
    確定，於95年2月26日假釋縮刑期滿執行完畢。再因施用毒
    品案件，經鈞院以95年度易字305號判處應執行有期徒刑一
    年確定，甫於96年11月7日因徒刑易科執畢出監。被告於五
    年內再犯本件有期徒刑以上之罪，為累犯，應依刑法第47條
    第1項規定加重其刑。」云云，然查：被告前因毒品危害防
    制條例案件，經本院以93年度訴字322號判決判處有期徒刑
    一年四月（嗣經本院以96年度聲減字第15號裁定減刑為有期
    徒刑八月）、因毒品危害防制條例案件，經本院以93年度訴
    字376號判決判處有期徒刑一年六月（嗣經本院以96年度聲
    減字第15號裁定減刑為有期徒刑九月）、因毒品危害防制條
    例案件，經最高法院以98年度台上字1928號判決判處有期徒
    刑八年，嗣經臺灣高等法院以98年度聲字第1473號裁定上開
    三罪應執行有期徒刑九年一月確定。又被告前另因毒品危害
    防制條例案件，經本院以95年度易字305號判決判處有期徒
    刑一年（嗣經本院以96年度聲減字第15號裁定減刑為有期徒
    刑六月）、因毒品危害防制條例案件，經最高法院以98年度
    台上字564號判決判處有期徒刑三年七月、三年七月，嗣經
    臺灣高等法院以98年度聲字第1474號裁定上開三罪應執行有
    期徒刑四年六月確定。被告甫於99年5月9日入監執行上開二
    應執行之刑，扣除羈押折抵、前已執行部分之刑期後，其指
    揮書執畢日期為109年11月4日，尚未執行完畢之事實，有卷
    附之臺灣高等法院被告前案紀錄表可稽。是本件被告並非於
    受徒刑之執行完畢，或一部之執行而赦免後，五年以內故意
    再犯本案有期徒刑以上之罪，並非屬於累犯，檢察官前揭認
    定尚有未洽，附此敘明。
五、本判決係依刑事訴訟法第310條之2、第454條製作，依法得
    僅記載當事人欄、主文、犯罪事實、證據名稱以及應適用之
    法條，其中犯罪事實、證據及應適用之法條，並得逕行引用
    檢察官起訴書所載。
六、如不服本件判決，得自收受送達之日起10日內，向本院提起
    上訴。
本案經檢察官陳錦雯到庭執行職務。
中    華    民    國    99    年    10    月    7     日
                  刑事第二庭法  官  劉家祥
以上正本證明與原本無異。
如不服本判決應於收受本判決後10日內向本院提出上訴書狀，並
應敘述具體理由。若未敘述理由者，應於上訴期間屆滿後20日內
向本院補提理由書狀（均須按他造當事人之人數附繕本）。
                            書記官  葉書毓
中    華    民    國    99    年    10    月    7     日
附錄本案論罪科刑法條：
毒品危害防制條例第10條第2項。
施用第二級毒品者，處3年以下有期徒刑。

司法院資訊處製作；財團法人民間司法改革基金會備份。
